【裁判字號】    99,上訴,255
【裁判日期】    990118
【裁判案由】    侵占等
【裁判全文】
臺灣高等法院刑事判決                 99年度上訴字第255號
上  訴  人
即  被  告  甲○○
上列上訴人因被告侵占等案件，不服臺灣板橋地方法院98年度訴
字第3599號，中華民國98年12月11日第一審判決（起訴案號：臺
灣板橋地方法院檢察署97年度偵字第26236號），提起上訴，本
院判決如下：
    主  文
上訴駁回。
    理  由
一、依刑事訴訟法第三百五十條、第三百六十一條、第三百六十
    二條、第三百六十七條規定，不服地方法院之第一審判決而
    上訴者，須提出上訴書狀，並應敘述具體理由，為上訴必備
    之程式；其所提出之書狀未敘述上訴理由，或僅曾以言詞陳
    述上訴理由者，均應於上訴期間屆滿後二十日內補提理由書
    於第一審法院。第一審法院經形式審查，認逾期未補提上訴
    理由者，應定期間先命補正；逾期未補正者，為上訴不合法
    律上之程式，應以裁定駁回。倘已提出上訴理由，但所提非
    屬具體理由者，則由第二審法院以上訴不合法律上之程式，
    判決駁回。而所謂具體理由，必係依據卷內既有訴訟資料或
    提出新事證，指摘或表明第一審判決有何採證認事、用法或
    量刑等足以影響判決本旨之不當或違法，而構成應予撤銷之
    具體事由，始克當之（例如：依憑證據法則具體指出所採證
    據何以不具證據能力，或依憑卷證資料，明確指出所為證據
    證明力之判斷如何違背經驗、論理法則）；倘僅泛言原判決
    認定事實錯誤、違背法令、量刑失之過重或輕縱，而未依上
    揭意旨指出具體事由，或形式上雖已指出具體事由，然該事
    由縱使屬實，亦不足以認為原判決有何不當或違法者（例如
    ：對不具有調查必要性之證據，法院未依聲請調查亦未說明
    理由，或援用證據不當，但除去該證據仍應為同一事實之認
    定），皆難謂係具體理由，俾與第二審上訴制度旨在請求第
    二審法院撤銷、變更第一審不當或違法之判決，以實現個案
    救濟之立法目的相契合，此有最高法院九十七年台上字第八
    九二號判決意旨可參照。
二、本件被告上訴意旨略以：原審認定被告偽造文書，又向客戶
    收取53萬元工程款之事實，被告固不否認，惟被告持偽造收
    據，向客戶收款，所犯係詐欺罪，不是侵占，原審認定有誤
    ，請撤銷原判決等語，然查：原審以被告坦承犯行（原審
    卷第28，31頁），並有匯款單、收據在卷可參（偵卷第9-12
    頁），因認事證明確，而予論罪科刑，並無不合。參酌告
    訴人公司代表人李明於偵訊稱：業主說部分工程款已付被告
    ，一共53萬元，尾款業主有給我們等語（他字卷第3頁），
    核與被告稱：業主中華身心靈能量協會九十幾萬工程款，其
    中53萬元我拿走等語（他字卷第12頁，原審卷第31頁背面）
    ，大致相符，顯見系爭款項，為中華身心靈能量協會應付告
    訴人公司之工程款，而被告為告訴人公司負責收取款項之職
    員，向之收取，並非施用詐術，核與詐欺之要件有間，上訴
    意旨認原審用法錯誤，顯有誤會。再者，上訴意旨以：被
    告係先持偽造文書向客戶收款項，故係詐欺乙節，然查：被
    告偽造之收據係載97年4月30日（偵卷第12頁），而最早匯
    款時間為97年4月29日（偵卷第9頁），此部份所指，與上開
    證據不符，顯有誤會。另有關偽造文書部份，上訴意旨坦
    承犯行，除指摘係於侵占前所犯外（惟如前所述，顯有誤會
    ），餘未指摘原審此部份有何不當。綜上，本件上訴，顯未
    依據卷內既有訴訟資料或提出新事證，指摘或表明第一審判
    決有何採證認事、用法或量刑等足以影響判決本旨之不當或
    違法，而構成應予撤銷之具體事由，揆諸上開法條規定及最
    高法院判決意旨，難認上訴合法，應予駁回。爰不經言詞辯
    論，依刑事訴訟法第三百六十七條前段、第三百七十二條規
    定，判決如主文。
中    華    民    國    99    年    1     月    18    日
                  刑事第十八庭  審判長法  官  吳鴻章
                                      法  官  汪梅芬
                                      法  官  周政達
以上正本證明與原本無異。
偽造文書部分如不服本判決應於收受送達後10日內向本院提出上
訴書狀，其未敘述上訴之理由者並得於提起上訴後10日內向本院
補提理由書（均須按他造當事人之人數附繕本）「切勿逕送上級
法院」。
侵占部分不得上訴。
                                      書記官  廖純瑜
中    華    民    國    99    年    1     月    18    日


司法院資訊處製作；財團法人民間司法改革基金會備份。
